臺灣桃園地方法院刑事判決　　　　　　　94年度訴字第1294號
公　訴　人　臺灣桃園地方法院檢察署檢察官
被　　　告　甲○○　男　23歲.
　　　　　　　　　　　弄八號
指定辯護人　本院公設辯護人杜逸新
上列被告因毒品危害防制條例案件，經檢察官提起公訴（94年度
毒偵字第1694號），被告於本院行準備程序中就被訴事實為有罪
之陳述，由本院合議庭裁定由受命法官獨任進行簡式審判程序，
後經檢察官聲請依協商程序判決，本院判決如下：
    主  文
甲○○連續施用第一級毒品，累犯，處有期徒刑七月。扣案之第
一級毒品海洛因一包（淨重０．０三公克，不含空包裝袋一個）
、含海洛因殘餘之注射針筒三支，均沒收銷燬之；扣案之空包裝
袋一個沒收。
    事實及理由
一、犯罪事實：被告甲○○前於民國89年間因施用毒品案件，經
    本院以89年度毒聲字第1936號裁定送觀察勒戒後，認有繼續
    施用毒品之傾向，再經本院以89年度毒聲字第3360號裁定令
    入戒治處所施以強制戒治一年，強制戒治期滿後，業經臺灣
    桃園地方法院檢察署檢察官於90年6 月5 日，以90年度戒偵
    字第493 號為不起訴處分確定；又於91年間因施用毒品案件
    ，經本院以91年度毒聲字第2616號裁定令入戒治處所施以強
    制戒治一年，並經檢察官提起公訴，經本院以92年度訴字第
    404 號判決判處應執行有期徒刑十月（連續施用第一級毒品
    部分判處有期徒刑七月，連續施用第二級毒品部分判處有期
    徒刑五月），而甲○○自92年1 月7 日起執行強制戒治，於
    92年9 月18日停止戒治出所，於93年1 月6 日戒治期滿，後
    於93年3 月18日入監執行上開有期徒刑，於93年12月31日縮
    短刑期執行完畢。詎其仍未戒除毒癮，復於強制戒治執行完
    畢釋放後之五年內，另基於施用第一級毒品之概括犯意，自
    94年3 月8 日晚上某時起至6 月25日晚上某時止，在其位於
    桃園縣龜山鄉○○路○段一一九九巷五弄八號住處，以注射
    針筒注射之方式，連續施用第一級毒品海洛因多次，而於94
    年3 月9 日下午1 時30分許，在桃園縣桃園市○○路與朝陽
    路口為警查獲，並扣得甲○○所有之預備供己施用之海洛因
    1 包（淨重0.03公克），及其所有供施用海洛因用之注射針
    筒3 支（均已使用過，均含有海洛因殘餘）等物。案經桃園
    縣政府警察局移送臺灣桃園地方法院檢察署檢察官偵查起訴
    。
二、證據：
    (一)被告甲○○於本院審理中之自白。
    (二)扣案之第一級毒品海洛因1 包、含海洛因殘餘之注射針筒
      3支。
    (三)台灣尖端先進生技醫藥科技股份有限公司濫用藥物檢驗報
      告1 紙、法務部調查局94年4 月27日調科壹字第08000919
      2 號鑑定通知書1 紙。
    (四)臺灣高等法院被告全國前案紀錄表1 份。
三、本案犯罪事實，業據被告甲○○於本院行準備程序中為有罪
    之陳述，由本院合議庭裁定由受命法官獨任進行簡式審判程
    序，後經檢察官聲請協商程序，經檢察官與被告甲○○於審
    判外達成協商之合意，且被告已認罪，其合意內容為：被告
    甲○○願受科刑範圍為有期徒刑七月。經查，公訴人雖僅就
    被告於94年3 月8 日晚上施用第一級毒品海洛因之犯行起訴
    ，惟被告其餘施用第一級毒品海洛因之犯行與起訴之事實間
    ，因時間緊接，所犯為構成要件相同之罪，顯係基於概括之
    犯意為之，為連續犯，已為起訴效力所及，本院即應一併加
    予審究；又被告於93年間雖亦曾因施用第一級毒品案件，經
    本院以93年度訴字第1574號判決判處有期徒刑八月，並經臺
    灣高等法院於94年3 月30日以94年度上訴字第69號判決駁回
    上訴確定，然查該案之犯罪時間為93年3 月12日至同年月15
    日，與本案之犯罪時間相距已有近一年時間，而被告於此期
    間並無施用第一級毒品海洛因之情形，足見被告係自94年3
    月8 日起，另基於施用第一級毒品海洛因之概括犯意而施用
    海洛因，故本案事實並不受前案確定判決效力所及，附此敘
    明。再查，上開協商合意並無刑事訴訟法第455 條之4 第1
    項所列情形之一，且經檢察官聲請依協商程序判決，本院爰
    不經言詞辯論，於協商合意範圍內為協商判決。至扣案之第
    一級毒品海洛因1 包（淨重0.03公克）、含海洛因殘餘之注
    射針筒3 支，均應依毒品危害防制條例第18條第1 項前段之
    規定，宣告沒收並銷燬之；扣案之空包裝袋1 個，為被告所
    有，業經被告供述在卷，且係供犯本案犯罪所用之物，爰依
    刑法第38條第1 項第2 款之規定，予以宣告沒收。
四、應適用之法條：刑事訴訟法第455 條之4 第2 項、第455 條
    之8 ，毒品危害防制條例第10條第1 項、第18條第1 項前段
    ，刑法第11條、第56條、第47條、第38條第1項第2款。
五、協商判決除有刑事訴訟法第455 條之4 第1 項第1 款於本訊
    問程序終結前，被告撤銷協商合意或檢察官撤回協商聲請者
    ；第2 款被告協商之意思非出於自由意志者；第4 款被告所
    犯之罪非第455 條之2 第1 項所定得以協商判決者；第6 款
    被告有其他較重之裁判上一罪之犯罪事實者；第7 款法院認
    應諭知免刑或免訴、不受理者情形之一，及違反同條第2 項
    「法院應於協商合意範圍內為判決；法院為協商判決所科之
    刑，以宣告緩刑或二年以下有期徒刑、拘役或罰金為限」之
    規定者外，不得上訴。
六、如有前項得上訴之情形者，得自收受判決送達之日起10日內
    ，向本院提出上訴書狀，上訴於第二審法院。
中　  華  　民  　國　　94　　年　　7     月　  29    日
                        刑事第九庭法  官  林春鈴
以上正本證明與原本無異。
                                  書記官  江世亨
中　  華  　民  　國　　94　　年　　8     月　   2    日
附錄本案論罪科刑依據之法條：
施用第一級毒品者，處六月以上五年以下有期徒刑。
